臺灣高等法院民事裁定
109年度家聲字第58號
聲  請  人  劉念慈
上列聲請人因與相對人許完吉間請求夫妻剩餘財產分配假扣押事件，聲請返還擔保金，本院裁定如下：                      
    主  文
臺灣臺北地方法院一○九年度存字第一一八一號提存事件，聲請
人所提存之擔保金新臺幣貳佰萬元，准予返還。 
    理  由
一、按訴訟終結後，供擔保人證明已定20日以上之期間，催告受
    擔保利益人行使權利而未行使，法院應依供擔保人之聲請，
    以裁定命返還其提存物或保證書，此觀民事訴訟法第104條
    第1項第3款規定自明；該規定依同法第106條規定，於其他
    依法令供訴訟上之擔保者準用之，並依家事事件法第51條規
    定準用於家事訴訟事件。又按所謂訴訟終結，在因假扣押或
    假處分供擔保之場合，因該擔保係為保障受擔保利益人因假
    扣押或假處分所受損害而設，倘執行法院已依假扣押或假處
    分裁定為假扣押或假處分之執行，則在執行法院撤銷全部執
    行程序前，受擔保利益人所受損害仍可能繼續發生，損害額
    既未確定，自難強令其行使權利，故必待假扣押或假處分之
    執行程序已全部撤銷，始得謂為訴訟終結（最高法院107年
    度台抗字第130號裁定可參）。查聲請人主張：伊與相對人
    間請求夫妻剩餘財產分配事件（案列本院109年度重家上字
    第20號，下稱系爭事件），前經本院以109年度家全字第2號
    民事裁定（下稱2號裁定）准就相對人之財產於新臺幣（下
    同）2,009萬5,580元範圍內為假扣押，經伊於民國109年6月
    19日向臺灣臺北地方法院（下稱臺北地院）提存所以109年
    度存字第1181號提存事件提存200萬元為擔保（下稱系爭提
    存物），向臺北地院聲請假扣押強制執行，經臺北地院以10
    9年度司執全字第344號強制執行事件（下稱系爭假扣押執行
    事件）受理在案，嗣伊已於109年9月24日撤回系爭假扣押執
    行事件之聲請等情，業據提出臺北地院民事執行處109年10
    月5日北院忠109司執全日字第344號通知（見本院卷第7頁）
    ，並經本院調取系爭事件、系爭假扣押執行事件卷宗核閱屬
    實。聲請人既撤回系爭假扣押執行事件之聲請，且2號裁定
    於109年6月12日送達聲請人（見本院109年度家全字第2號卷
    第21頁）後，迄今已逾30日，依強制執行法第132條第3項規
    定，聲請人不得再持該裁定聲請執行。依上說明，相對人因
    供擔保之原因所受損害已因聲請人撤回假扣押執行而得以確
    定，且其對系爭提存物行使權利並無障礙，自應認以系爭提
    存物擔保相對人所受損害之假扣押程序係於109年9月24日訴
    訟終結；聲請人於訴訟終結後之109年11月13日寄發存證信
    函催告相對人於文到後20日內行使權利，該存證信函已於10
    9年11月16日送達相對人，有臺北永春郵局存證號碼000752
    號存證信函、瀛睿律師事務所函、中華郵政掛號郵件收件回
    執、國內快捷/掛號/包裹查詢為憑（見本院卷9至15頁），
    惟相對人僅於109年11月24日向臺北地院提存所陳明：「今
    附台灣高等法院民事裁定（如附件一）109年度家聲字第49
    號，裁定在案（聲請人劉念慈請求返還擔保金，業經駁回）
    懇請鈞所按照該裁定，不准領回該提存金為盼」等語（見本
    院卷第81頁），迄未就其因相對人假扣押所受損害向法院起
    訴，或為與起訴相同效力之行為（最高法院80年度台抗字第
    413號裁定要旨可參），有原法院案件查詢表為憑（見本院
    卷第41至49頁），難認已於前開期限內就系爭提存物對聲請
    人行使權利，依前揭規定，聲請人聲請裁定返還系爭提存物
    ，核無不合，應予准許。
二、據上論結，本件聲請為有理由，爰裁定如主文。
中    華    民    國   110    年    1     月    25    日
                        家事法庭
                        審判長法  官  蕭胤瑮
         　　　 　　　　　　　法  官　楊舒嵐
        　　　　　　　　　　　法  官　許勻睿
正本係照原本作成。
如不服本裁定，應於收受送達後10日內向本院提出抗告狀，並應
繳納抗告費新臺幣１千元。
中　　華　　民　　國　　110 　年　　1 　　月　　26　　日

　　　　　　　　　　　　　    書記官  秦湘羽